【裁判字號】    95,易,1345
【裁判日期】    950911
【裁判案由】    竊盜
【裁判全文】
臺灣高雄地方法院刑事判決              95年度易字第1345號
公  訴  人  臺灣高雄地方法院檢察署檢察官
被      告  丁○○
            丙○○
上列被告等因竊盜案件，經檢察官提起公訴（95年度偵字第1872
3 號），本院判決如下：
    主  文
丁○○共同攜帶凶器竊盜，累犯，處有期徒刑捌月。扣案之機車
鑰匙壹支、老虎鉗壹支，均沒收。又共同攜帶凶器竊盜，累犯，
處有期徒刑捌月。前開扣案之機車鑰匙壹支、老虎鉗壹支，均沒
收。又共同竊盜，累犯，處有期徒刑肆月。應執行有期徒刑壹年
陸月。前開扣案之機車鑰匙壹支、老虎鉗壹支，均沒收。
丙○○共同攜帶凶器竊盜，累犯，處有期徒刑柒月。扣案之機車
鑰匙壹支、老虎鉗壹支，均沒收。又共同攜帶凶器竊盜，累犯，
處有期徒刑柒月。前開扣案之機車鑰匙壹支、老虎鉗壹支，均沒
收。又共同竊盜，累犯，處有期徒刑肆月。應執行有期徒刑壹年
肆月。前開扣案之機車鑰匙壹支、老虎鉗壹支，均沒收。
    事  實
一、丁○○前於民國94年間因竊盜案件，經本院以94年度簡字第
    5697號判處有期徒刑3 月確定，甫於95年5 月23日執行完畢
    。丙○○前於92年間因施用毒品案件，經本院以92年訴字第
    2806號判處有期徒刑10月確定；復於93年間因施用毒品及竊
    盜案件，分別經本院以93年度訴字第1945號判處有期徒刑7
    月、以93年度簡字第3908號判處有期徒刑4 月確定，經定其
    應執行刑為有期徒刑10月。前開二罪接續執行，於95年1 月
    10日假釋出監，嗣於95年6 月12日刑期屆滿，其間未經撤銷
    假釋，所餘刑期以已執行論。
二、詎丁○○、丙○○均未為警惕，復於下列時、地竊取他人財
    物：
 (一) 二人基於意圖為自己不法所有之竊盜犯意聯絡，於95年7 月
    14日晚間9 時許，由丁○○攜帶其所有客觀上可供凶器使用
    之老虎鉗1 支，騎乘車號ZDC-586 號機車搭載丙○○，行經
    高雄市○○區○○路568 巷21號前，見戊○○所有車號US
    -8839 號之自小貨車停放該處，即推由丙○○在旁把風，由
    丁○○先以其所有之機車鑰匙1 支，開啟上開自小貨車之車
    門，進入車內後，再以上開老虎鉗夾住機車鑰匙，插入該自
    小貨車電門鎖孔加以轉動，將該自小貨車發動後駛離，以此
    方式竊得上開自小貨車。
 (二) 二人竊得上開自小貨車後，隨即由丁○○駕駛自小貨車、丙○○騎乘機車尾隨，欲往高雄市楠梓區○○○○街之建築工地
    行竊，詎該自小貨車於工地前陷入泥濘之中無法脫離，二人
    尚未著手行竊，即將自小貨車棄置該地，騎乘前開機車離去
    。另基於意圖為自己不法所有之竊盜犯意聯絡，於同日晚間
    9 時40分許，由丁○○攜帶上開老虎鉗，騎乘前開機車搭載
    丙○○，前往高雄市○○區○○路247 巷9 號前，仍由丙○○把風，由丁○○以相同手法，竊取乙○○所有停放該處車
    號XA-6558 號之自小貨車得手。
 (三) 二人竊得車號XA-6558 號自小貨車後，復基於意圖為自己不
    法所有之竊盜犯意聯絡，隨即由丁○○駕駛自小貨車、丙○○騎乘機車尾隨，返回上址建築工地，二人共同徒手竊取甲○○所有置放於該工地內之建築用鐵柱45支，搬運至前開車
    號XA-6558 號自小貨車上，欲載離變賣花用。惟旋遭執行巡
    邏勤務之員警發覺而當場查獲，扣得前開自小貨車2 部、建
    築用鐵柱45支（分別發還所有人戊○○、乙○○、甲○○）
    及丁○○所有之機車鑰匙、老虎鉗各1 支（起訴書漏載扣得
    機車鑰匙1 支）。
三、案經高雄市政府警察局楠梓分局報請灣高雄地方法院檢察署
    檢察官偵查起訴。
    理  由
一、本件被告丁○○、丙○○均係犯死刑、無期徒刑、最輕本刑
    為3 年以上有期徒刑以外之罪，渠等於準備程序進行中，均
    就被訴事實為有罪之陳述，經本院告知簡式審判程序之旨，
    並聽取公訴人及被告二人之意見後，合議庭認宜進行簡式審
    判程序，爰依刑事訴訟法第273 之1 第1 項之規定，裁定由
    受命法官獨任進行簡式審判程序，合先敘明。
二、前揭事實，業據被告丁○○、丙○○均於本院審理中坦白承
    認（本院卷第38、51頁），且經證人即共同被告丁○○、丙○○於偵訊中互就對方涉案情節證述明確，互核相符（偵卷
    第33至35頁）；並與證人即被害人戊○○、乙○○、甲○○
    於警詢中所指失竊情節大致相符（警卷第20至25頁）。此外
    ，復有查獲贓物照片4 幀、扣案工具照片2 幀（警卷第46至
    48 頁） 、被害人戊○○、乙○○、甲○○簽具之贓物認領
    保管單各1 份（警卷34至37頁）、車輛車牌失竊作業－查獲
    車輛認可資料各1 份（見警卷第49、50頁）附卷可稽，及機
    車鑰匙、老虎鉗各1 支扣案為憑。渠等自白均有前開卷證可
    資佐證，足認與事實相符，均堪採信。本件事證明確，被告
    二人犯行均堪認定，應予依法論科。
三、按刑法第321 條第1 項第3 款所稱兇器，其種類並無限制，
    凡客觀上足對人之生命、身體、安全構成威脅，具有危險性
    之兇器均屬之，且祇須行竊時攜帶此種具有危險性之兇器為
    已足，不以攜帶之初有行兇之意圖為必要（最高法院79年臺
    上字第5253號判例意旨參照）。本件被告丁○○行竊時所攜
    帶之老老虎鉗1 支，屬金屬鈍器，質地堅硬，有前開扣案工
    具照片在卷可參（警卷第48頁），客觀上足以對人之身體、
    生命、安全構成威脅，自屬兇器。次按共同正犯因相互間利
    用他方之行為，以遂行其犯意之實現，本於責任共同之原則
    ，共同正犯應對所參與犯罪之全部事實負責（最高法院92年
    度臺上字第7050號判決意旨參照）。本件被告丙○○雖僅於
    被告丁○○下手行竊時在旁把風，然仍屬利用丁○○之行為
    ，以遂行其竊盜犯意之實現，應就攜帶凶器部分同負其責。
四、被告丁○○前後二次攜帶前開客觀上足為凶器之老虎鉗竊取
    自小貨車、被告丙○○均在旁把風。核渠二人所為，均係犯
    刑法第321 條第1 項第3 款之攜帶凶器竊盜罪；又共同徒手
    竊取工地內之建築用鐵柱，均係犯刑法第320 條第1 項之普
    通竊盜罪。被告二人就前開加重竊盜及普通竊盜犯行間，有
    犯意聯絡及行為分擔，應論以共同正犯。另按刑法業於94年
    2 月2 日經總統華總一義字第09400014901 號令修正公布，
    並於95年7 月1 日施行，已刪除連續犯及牽連犯之規定。本
    件被告二人所犯二次共同加重竊盜、一次共同普通竊盜犯行
    ，其時點均在刑法修正施行後，應逕依修正後刑法之規定分
    論併罰。末查，被告二人均有如事實欄第一段所示之犯罪科
    刑紀錄，有臺灣高等法院被告前案紀錄表各1 份在卷可按，
    二人均於受徒刑之執行完畢後，5 年內故意再犯本件有期徒
    刑以上之三罪，均屬累犯，應分別就其所犯三罪，各依刑法
    第47條之規定加重其刑。
五、審酌被告二人年輕力壯，身心健全，不思循正當途徑賺取財
    物，竟竊取他人貨車至工地竊取建築用鐵柱欲變賣花用，價
    值觀念偏差，應予導正，且任意竊取停放路旁之貨車、鐵柱
    等物，嚴重危害社會治安，實應予以重懲；惟念二人均已坦
    認犯行，犯罪後態度尚可，並依其所竊貨車、鐵柱之價值，
    及下手行竊、在旁把風所參與之情節輕重等一切情狀，分別
    量處如主文所示之刑，各依法定其應執行之刑。至扣案之機
    車鑰匙1 支、老虎鉗1 支，均屬被告丁○○所有，供二人共
    犯加重竊盜罪所用之物，依前開共同正犯責任共同之原則，
    應依刑法第38條第1 項第2 款之規定，分別於二人所犯前開
    加重竊盜罪之罪刑項下均宣告沒收。
據上論斷，應依刑事訴訟法第273 條之1 第1 項、第299 條第1
項前段，刑法第28條、第320 條第1 項、第321 條第1 項第3 款
、第47條、第38條第1 項第2 款、第51條第5 款、第9 款，判決
如主文。
中    華    民    國    95    年    9     月    11    日
                  刑事第六庭    法  官  林柏壽
以上正本證明與原本無異。
如不服本判決，應於判決送達後10日內，向本院提出上訴狀。
中    華    民    國    95    年    9     月    11    日
                                書記官  林國龍
附錄本案論罪科刑法條：
刑法第320 條第1 項（普通竊盜罪）
意圖為自己或第三人不法之所有，而竊取他人之動產者，為竊盜
罪，處5 年以下有期徒刑、拘役或新臺幣1 萬5 千元以下罰金。
刑法第321 條第1 項（加重竊盜罪）
犯竊盜罪而有左列情形之一者，處6 月以上、5 年以下有期徒刑
：
一  於夜間侵入住宅或有人居住之建築物、船艦或隱匿其內而犯
    之者。
二  毀越門扇、牆垣或其他安全設備而犯之者。
三  攜帶兇器而犯之者。
四  結夥三人以上而犯之者。
五  乘火災、水災或其他災害之際而犯之者。
六  在車站或埠頭而犯之者。


司法院資訊處製作；財團法人民間司法改革基金會備份。
